# 一直有个疑问，非金融机构让渡资金，有没有经营合规性上的风险？

提问人：征途有你 时间：2012-06-14 15:41:08
如标题，属不属于非法经营啥的？
认为有和没有的，最好都提供下相应的依据

回答人：chenyiwei
理论上，根据 1996 年的《贷款通则》（中国人民银行令[1996]2号）第二十一条规定：“贷款人必须经中国人民银行批准经营贷款业务，持有中国人民银行颁发的《金融机构法人许可证》或《金融机构营业许可证》，并经工商行政管理部门核准登记”。因此，非金融企业直接贷出资金，存在主体不合格的问题。但实务中，目前非金融企业之间直接借贷的情况很多见，事实上处于法不责众的状态。